# 诚恳请教陈版主：无偿划转净资产为负数的合并报表如何处理

提问人：zhki8023 时间：2017-12-03 14:19:14
陈版主您好：在实际工作中有一下问题，需要向您请教。 背景资料：国资委在 11 月 1 日的时候无偿向我公司划入一家净资产为负数的A公司，该公司资产 600 万，负债 800 万，净资产为-200万元。划转后我公司持有A公司100%股权。考虑您以前的帖子回复，净资产为负数的我公司长投暂不做会计处理，只做备查。但现在到月初了，我公司应将A公司纳入合并报表体系中， 11 月A公司盈利 30 万元。 问题 1 ：我不会做合并了，怎么也做不平了，合并分录应该怎么做呢？不会截止 11 月 31 日净资产-170万直接并入我公司账面吧？ 问题 2 ：还有就是A公司明年年末净资产如果为正的 300 万。我公司长投是不是还不做账务处理。能否理解A公司永远不会出现在我公司长投账面上？ 麻烦陈老师在百忙之中详细指点一下，谢谢了。

回答人：chenyiwei
1 、无偿划入净资产为负数的公司的100%股权，且构成同一控制下合并的，在合并报表层面可以将两者报表的对应项目直接简单相加（被合并方的实收资本转入合并报表层面的资本公积），再按常规方法抵销内部往来和内部购销交易即可。 2 、可以这样理解。A公司永远不会出现在我公司长投账面上。

提问人：zhki8023 时间：2017-12-04 09:40:50
先非常感谢陈老师，百忙之中抽出时间帮我解决问题。
但还有一点我不是很清楚，在麻烦陈老师讲解一下：
问题一：本来我公司截止 11 月 31 日净资产还是正的 100 万，如果按同一控制把A公司合并进来后（A公司 11 月 31 日净资产-170万），这么一简单相加，我公司合并净资产还成-70万的了？这涉及目标考核，合并净资产都成负的了，我想领导会杀了我的。
问题二：我公司和A公司本来没有任何关联，我公司归属省属国资委，A公司归属市属国资委，而且主要是领导谈，国资委主要履行审批程序。是不是应该按非同一控制来做呢？非同一控制无偿划拨净资产为负数的公司合并具体怎么做呢？ 麻烦陈老师再详解一下，谢谢了

回答人：chenyiwei
原先隶属不同国资委的企业之间的划转，可以认为非同一控制下合并，但账务处理方面，除了不追溯前期比较数据以外，合并报表层的处理效果与同一控制下合并无重大差异。